# 无偿提供设备使用权

提问人：sybspxcpa 时间：2023-02-14 11:25:32
A公司将产品委托B公司生产加工，为了确保产品的质量与数量，A公司无偿提供了一台关键设备给B公司供生产该产品专用，并约定B公司不能用该关键设备为A公司之外的客户生产其他产品。
请教陈版：
1 、A、B公司对该设备会计上如何处理?(我的理解：换个角度看，如果受托方要承接委托方业务需专门购置某设备，且该设备除了加工生产该业务外没有别的用途，受托方会是目前这个价格吗？这样的业务模式我认为是一个抵销交易模式，委托方用设备租金抵销了加工费。）
2 、A公司无偿提供设备使用权给B公司，A公司是否需要视同销售补缴增值税、企业所得税？

回答人：chenyiwei
由于“关键设备给B公司供生产该产品专用，并约定B公司不能用该关键设备为A公司之外的客户生产其他产品”，因此该设备的使用仍由A公司控制，应继续确认为A的固定资产。该项固定资产后续计提的折旧额并入A向B采购相关产品的成本中。